Minutes et répertoires du notaire Catherin FARDEAU, 28 mars 1559 - 1568 (étude XXXIII)
Archives nationales
- Minutes de Catherin FARDEAU, 28 mars 1559 - 1568; MC/ET/XXXIII/44 - MC/ET/XXXIII/53
  - Minutes. 1567, MC/ET/XXXIII/52; registre
    - Traité entre les députés du Clergé et des habitants de Bourges (dont Jacques Gassot, seigneur de Deffends, secrétaire de la chambre du roi et maire de Bourges) et Jean Prévost, curé de Saint-Michel de Verton et maître ès arts, régent et professeur de langues grecque et latine pour la tenue du Collège de Bourges nouvellement fondé., 21 mars 1567; MC/ET/XXXIII/52
      marché; Gassot, Jacques; Prévost, Jean; secrétaire du roi (Ancien Régime); officier de la Chambre du roi (Ancien Régime); curé
    - Bail pour jouir de Pâques à Noël 1567 de toutes les vignes, prés et un septier de terre ainsi que de 60 sols à prendre sur les dîmes par Jean Henné, prêtre, curé d'Annet-sur-Marne (77), à Marin Barbe, prêtre du diocèse de Rouen, à charge de desserte de la cure., 3 avril 1567; MC/ET/XXXIII/52
      bail; Rouen (Seine-Maritime); Henné, Jean; Barbe, Marin; prêtre; curé
    - Contrat de mariage entre Adrien Petit, maître tapissier demeurant au faubourg Saint-Marcel, rue d'Orléans, et Jeanne Lanfry, veuve d' Isaac Chevreau, maître tapissier au faubourg Saint-Marcel., 6 avril 1567; MC/ET/XXXIII/52
      contrat de mariage; Saint-Marcel (faubourg); Orléans (rue d'); Petit, Adrien; Lanfry, Jeanne; Chevreau, Isaac; tapissier
    - Consentement par Gracien de La Roche, bachelier en médecine au collège de Laon, pour lui et comme tuteur d'Amadis de La Roche, son frère mineur, tous deux héritiers de leur père, Jean de La Roche, médecin du Roi et de la Reine de Navarre, et d'Anne de Launay, à ce que celle-ci, remariée à Jacques de Londe, archer de la garde écossaise, prenne chaque année 25 livres en une ferme à Walicourt (Walincourt-Selvigny, Nord)., 7 avril 1567; MC/ET/XXXIII/52
      ratification; Laon (collège de); Walincourt-Selvigny (Nord); La Roche, Gracien de; La Roche, Amadis de; La Roche, Jean de; Launay, Anne de; Londe, Jacques de; bachelier; militaire du rang; médecin; médecin
    - Bail à rente d'un quartier de terre à Franconville (80) par maître Pierre Lefebvre, prêtre, sous-maître des grammairiens du collège de Navarre, à Christophe Boitel, tisserand en toile à Franconville, moyennant une mine de blé froment, mesure de Péronne., 10 avril 1567; MC/ET/XXXIII/52
      bail; Franconville (Val-d'Oise); Boitel, Christophe; Lefbvre, Pierre; enseignant; prêtre; tisserand
    - Testament de maître Robert Dyvory, chanoine de Montfaucon-en-Argonne, étudiant au Collège de Lamarche, ' gisant au lit, malade '., 12 avril 1567; MC/ET/XXXIII/52
      testament; Dyvory, Robert; chanoine
    - Contrat de mariage entre Jacques Hardevillier, maître orfèvre à Paris, rue de la Vannerie, et Suzanne de Montmirail, fille naturelle de Jacques de Montmiraïl, demeurant à Paris, 15 avril 1567; MC/ET/XXXIII/52
      contrat de mariage; Vannerie (rue de la); Hardevillier, Jacques; Montmiraïl, Suzanne de; Montmirail, Jacques; orfèvre
    - Testament de Dame Yolande Du Monceau, épouse de Guillaume de Marvillier, chevalier, seigneur du Mesnillon et de Saint-Cyr, ' en bonne prospérité et santé '., 18 avril 1567; MC/ET/XXXIII/52
      testament; Du Monceau, Yolande; Marvillier, Guillaume de
    - Quittance par Nicole Carré, procureur et receveur du collège Saint-Bernard, à Nicolas Bourgoing, conseiller au grand Conseil, et Marie Marchant, sa femme, fille et héritière de Jérôme Marchant, secrétaire de la Reine-Mère, de 32 livres pour 34 années d'arrérages échus à Noël 1566 (vu la sentence des Requêtes du 30 mars 1565 confirmée par arrêt du 21 février 1666) dues sur place de terre, de 23 toises de long, à Paris, rue des Bernardins, depuis le Ponceau de Bièvre., 19 avril 1567; MC/ET/XXXIII/52
      quittance; Bernardins (collège des); Bernardins (rue des); Bièvre (cours d'eau); Carré, Nicole; Bourgoing, Nicolas; Marchant, Marie; Marchant, Jérôme; comptable; secrétaire
    - Bail pour 6 ans de la Saint-Martin 1567 et moyennant 45 livres par an des terres et novales de la cure de Béthemont par Pierre Lebrun, curé de Béthemont, à Jean Du Bray, laboureur à Béthemont (diocèse de Paris)., 19 avril 1567; MC/ET/XXXIII/52
      bail; Lebrun, Pierre; Du Bray, Jean; agriculteur; prêtre
    - Contrat de mariage entre François Du Cayon, écuyer, seigneur de Gazeran-en-Soissons, et Anne de Nully, fille de Pierre de Nully, décédé, seigneur de Prenazon près d'Etampes, et d'Adrienne de La Roche, sa veuve., 20 avril 1567; MC/ET/XXXIII/52
      contrat de mariage; Du Cayon, François; Nully, Anne de; Nully, Pierre de; La Roche, Adrienne de
    - Quittance de 300 livres par Florent Becquet, avocat au Parlement, à Claude Becquet, régent en arts au collège de Navarre, qui les avait reçues pour lui., 30 avril 1567; MC/ET/XXXIII/52
      quittance; Becquet, Claude; Becquet, Florent; avocat au parlement (Ancien Régime)
    - Bail pour 9 ans de Noël 1567 et moyennant 90 livres par an par le collège du Cardinal-Lemoine à Jean Le Gris, marchand tavernier à Paris, d'une maison et cour à Paris, rue Saint-Victor, faisant le coin de la rue de Versailles, ' Le Chapeau Rouge '., 10 mai 1567; MC/ET/XXXIII/52
      bail; Cardinal Lemoine (collège du); Saint-Victor (rue); Versailles (rue de); Chapeau Rouge (enseigne du); Le Gris, Jean; restaurateur
    - Bail pour 4 ans de la Saint-Jean-Baptiste 1567 et moyennant 80 livres d'une maison à Paris, rue des Anglois, au coin de la rue du Plâtre, par Denise Barbe, veuve de Claude Zoline, docteur régent en la faculté de médecine, à Symon Joly, solliciteur des procès et affaires du Marquis de Nesles., 21 mai 1567; MC/ET/XXXIII/52
      bail; Anglais (rue des); Plâtre (rue du); Barbe, Denise; Joly, Simon; Laval, Jean de (1542-1578); Zoline, Claude; docteur d'université
    - Testament de Perrette Cousuinot, épouse de Jean Sollet, marchand drapier chaussetier et bourgeois de Paris, ' gisant au lit, malade '., 22 mai 1567; MC/ET/XXXIII/52
      testament; Cousuinot, Perrette; Sollet, Jean; commerçant; fabricant d'accessoires vestimentaires
    - Transaction entre André Chabert, étudiant en l'Université, demeurant à Paris, rue de La Huchette, qui réclamait 4 aulnes et demi-quart de velours et une paire de chausses, et Sainte Demalaunay, femme de Jean Goujon, tailleur d'habits et absent de Paris depuis 2 mois et demi., 30 mai 1567; MC/ET/XXXIII/52
      accord; Huchette (rue de la); Chabert, André; tailleur d'habits; étudiant
    - Bail pour 3 ans de la Saint-Jean-Baptiste 1567 et moyennant 50 livres par an d'un corps d'hôtel sis à Paris rue Saint-Victor, au coin de la rue des Murs dite du Puits, à l'opposite de la chapelle du collège des Bons-Enfants, par Jean Lehault, principal du collège des Bons-Enfants à Alexandre Mestreau, compagnon imprimeur., 1er juin 1567; MC/ET/XXXIII/52
      bail; Bons-Enfants (collège des); Murs (rue des); Saint-Victor (rue); Le Hault, Jean; Mestreau, Alexandre; imprimeur; directeur d'établissement d'enseignement; enseignant
    - Promesse par Roger Poulain, archer sous la charge de maître Claude Rougeoreille, prévôt de l'Ile-de-France, à Jacques de Boniface, seigneur de la Mole et capitaine d'une galère, de lui mener et conduire de Paris jusqu'au port de Marseille vingt ' Forsaires ' moyennant 440 livres, à raison de 22 livres par ' Forsaire ' à payer par le trésorier de la Marine., 8 juin 1567; MC/ET/XXXIII/52
      promesse; Poulain, Roger; Rougeoreille, Claude; Boniface, Jacques de; militaire du rang
    - Promesse par Jean Marchaiz et Jean Du Bost, marchand de bois et bourgeois de Paris, de livrer au collège Fortet 80 voies de bois dans la mi-août prochaine à livrer au port de Bouche de Hour sur la rivière de Marne où le collège devra les voir, compter et recevoir avant leur livraison au Port de la Tournelle sur la Seine, moyennant 60 sols par voie., 14 juin 1567; MC/ET/XXXIII/52
      promesse; Fortet (collège de); Tournelle (port de la); Marchaiz, Jean; Du Bost, Jean; négociant
    - Bail pour 4 ans et moyennant 100 livres par an des dîmes, droits règlementaux, cens, etc... auquels il a droit, à raison de sa prébende par Antoine Vallantin, chanoine de la collégiale Saint-Just de Lyon, à présent étudiant à Paris, à maître Pierre Bochu, aussi chanoine de ladite église., 15 juin 1567; MC/ET/XXXIII/52
      bail; Lyon (Rhône); Vallantin, Antoine; Bochu, Pierre; chanoine; étudiant
    - Contrat de mariage entre Gilles Thome, marchand drapier à Paris, et Marguerite Burlat, fille de Hugues Burlat, marchand bourgeois de Paris, et Gillette Pierre. Et quittance de dot du 31 août 1567., 15 juin 1567; MC/ET/XXXIII/52
      contrat de mariage; Thome, Gilles; Burlat, Marguerite; Burlat, Hugues; Pierre, Gillette; négociant; commerçant
    - Constitution moyennant 120 livres de 10 livres de rente par Jeanne Michel, veuve de Regnault d'Anjou, écuyer, vivant valet de chambre ordinaire de la Reine, demeurant à Paris, à André Perdulcis, docteur régent en la Faculté de médecine à Paris., 21 juin 1567; MC/ET/XXXIII/52
      constitution de rente; Anjou, Regnault d'; Michel, Jeanne; Perdulcis, André; docteur d'université; employé de maison
    - Vente moyenant 25 livres d'un quartier de vigne à Gentilly (94) par Louis Le Tourneur, docteur en la faculté de médecine, et Agnès Zoline, sa femme, à Denise Barbe, veuve de Claude Zoline, docteur régent en la faculté de médecine et père de la venderesse., 21 juin 1567; MC/ET/XXXIII/52
      acte de vente; Gentilly (Val-de-Marne); Barbe, Denise; Le Tourneur, Louis; Zoline, Agnès; Zoline, Claude; docteur d'université
    - Déclaration par Edme Perdrisot, maître ès arts, régent au collège de Reims que l'acquisition par lui faite ce jour, de 6 livres de rente et 40 sols de rente, vendus par Guillaume Peslyer, laboureur à Arcueil, 94 est pour et des deniers de Jeanne Bruel, veuve de Jacques Cordier, huissier au Parlement., 25 juin 1567; MC/ET/XXXIII/52
      déclaration; Arcueil (Val-de-Marne); Bruel, Jeanne; Cordier, Jacques; Perdrisot, Edme; Peslier, Guillaume; huissier; agriculteur
    - Bail pour 6 ans de la Saint-Jean-Baptiste 1567 et moyennant 120 livres par an d'une maison et cour à Paris, rue des Amandiers ' la maison de la cheminée qui tourne ' par le collège de Navarre à maître Nicole Haulteman, prieur du prieuré de Chaumont-en-Vexin., 28 juin 1567; MC/ET/XXXIII/52
      bail; Amandiers (rue des); Cheminée qui tourne (enseigne de la); Navarre (collège de); Chaumont-en-Vexin (Oise); Haulteman, Nicole
    - Vente par Denise Barbe, veuve de Claude Zoline, docteur régent en la faculté de médecine, à Jacques Delacroix, régent en la faculté de décret, de tous ses droits en une maison en ruine sise à Gentilly (94), lieudit Lardillière, moyennant 200 livres. Et ratification par Françoise, Claude et Denise Zoline, filles de la vendeuse du 1er Juin 1574 et 16 mai 1574., 1er juillet 1567 - 1er juin 1574; MC/ET/XXXIII/52
      Précisions sur les lieux: Gentilly (Val-de-Marne)--L'Ardillière (maison)
      acte de vente; ratification; Gentilly (Val-de-Marne); Barbe, Denise; Delacroix, Jacques; Zoline, Claude; Zoline, Denise; Zoline, Françoise; docteur d'université
    - Bail pour 9 ans de la Saint-Rémy 1567 et moyennant 80 livres par an d'une maison à Paris, rue des Cordeliers, par le collège Fortet à maître Lucas Le Maistre, lecteur en l'Université de Paris, y demeurant., 1er juillet 1567; MC/ET/XXXIII/52
      bail; Fortet (collège de); Cordeliers (rue des); Le Maistre, Lucas
    - Vente moyennant 18 livres 15 sols de rente par Louis Le Tourneur, docteur régent en la faculté de médecine, et Agnès Zoline, sa femme, à Jacques Delacroix, régent en la faculté de décret, de tous leurs droits en une maison à Gentilly (94), lieu-dit Lardillière., 2 juillet 1567; MC/ET/XXXIII/52
      acte de vente; Gentilly (Val-de-Marne); Delacroix, Jacques; Le Tourneur, Louis; Zoline, Agnès; docteur d'université
    - Titre nouvel par Pierre de Recouvrance, maître chandelier à Paris, propriétaire d'une maison au faubourg Saint-Jacques ' La Pomme de Pin ' sur laquelle le collège Saint-Bernard a droit de prendre, comme cessionnaire de Louis Le Tourneur, docteur régent en la faculté de médecine, 12 livres de rente par an, avec 4 termes., 6 juillet 1567; MC/ET/XXXIII/52
      titre nouvel; Saint-Jacques (faubourg); Bernardins (collège des); Pomme de Pin (enseigne de la); Recouvrance, Pierre de; cirier; docteur d'université
    - Quittance de 100 livres par Denise Barbe, veuve de Claude Zoline, régent en la faculté de médecine, à Jacques Delacroix, régent en la faculté de médecine, et Marie Dauvergne, sa femme, pour le rachat de 8 livres 6 sols 8 deniers de rente sur une maison à Gentilly., 12 juillet 1567; MC/ET/XXXIII/52
      quittance; Gentilly (Val-de-Marne); Barbe, Denise; Dauvergne, Marie; Delacroix, Jacques; Zoline, Claude; docteur d'université
    - Quittance de diverses sommes par frère Claude Bossu, cistercien, religieux de Cîteaux, docteur régent en théologie et naguères boursier du collège Saint-Bernard, à frère Jean de Listre, religieux de Fontenay, bachelier en théologie, étudiant au collège Saint-Bernard., 25 juillet 1567; MC/ET/XXXIII/52
      quittance; Bossu, Claude; Listre, Jean de; bachelier; docteur d'université; religieux; étudiant
    - Bail pour 4 ans de la Saint-Jean-Baptiste 1567 et moyennant 290 livres par an du revenu temporel du prieuré Saint-Clair de Souppes-en-Gatinais, 77 par maître Jacques Naudot, licencié en théologie et principal des grammairiens du collège de Navarre, prieur du prieuré, à Jean Lamy, marchand à Roziers, près Souppes. Et confirmation jusqu'au 31 décembre 1571 par Jacques Savary, nouveau prieur, 24 avril 1571., 30 juillet 1567 - 24 avril 1571; MC/ET/XXXIII/52
      Précisions sur les lieux: Poligny (Seine-et-Marne)--Rosiers; Souppes-sur-Loing (Seine-et-Marne)--Saint-Clair (prieuré)
      bail; ratification; Poligny (Seine-et-Marne); Souppes-sur-Loing (Seine-et-Marne); Lamy, Jean; Naudot, Jacques; Savary, Jacques; enseignant; commerçant; abbé
    - Quittance de 607 livres 8 sols par Jean Huguet, docteur régent en la faculté de médecine, à frère René Hector, prêtre, religieux prieur du couvent de Saint-Lazare les Paris, pour le rachat de 50 livres 12 sols 1 denier de rente à lui constituées le 6 septembre 1564., 30 juillet 1567; MC/ET/XXXIII/52
      quittance; Hector, René; Huguet, Jean; docteur d'université; prêtre
    - Promesse par maître Robert Godart, maître ès arts, naguère régent en l'université de Paris, à maitre Barthélémy Du Chemin, principal du collège de l'Esguille en l'université de Toulouse pour la Saint-Rémy 1567 pour y régenter en philosophie moyennant 208 livres., 9 août 1567; MC/ET/XXXIII/52
      Précisions sur les lieux: Toulouse (Haute-Garonne)--Esguille (collège l'); Toulouse (Haute-Garonne)--Université
      promesse; Toulouse (Haute-Garonne); Du Chemin, Barthélemy; Godart, Robert; directeur d'établissement d'enseignement; enseignant
    - Vente moyennant 120 livresd'une maison au faubourg Saint-Marcel, rue Sous Chef autrement dite des Treilles, par Jean Pescheur, maître ès arts, étudiant demeurant au collège de Calvy, à Jean Gasse, marchand boucher et bourgeois de Paris., 17 août 1567; MC/ET/XXXIII/52
      acte de vente; Saint-Marcel (faubourg); Sans-Chef (rue); Treilles (rue des); Gasse, Jean; Pescheur, Jean; boucher; étudiant
    - Titre nouvel par Pierre Habert, marchand, bourgeois de Paris, propriétaire d'une maison à Paris, rue de la Barre du Bac ' Le Pélican ' sur laquelle le collège de Champagne a droit de prendre 100 sols de rente à la Saint-Jean-Baptiste., 18 août 1567; MC/ET/XXXIII/52
      titre nouvel; Navarre (collège de); Barre-du-Bec (rue); Habert, Pierre
    - Vente moyennant 4 livres de 5 verges de terre à Epaux [Epaux-Bézu, Aisne] diocèse de Soissons par Jacques Monnard, écolier étudiant à Paris, âgé de 25 ans ou environ, à Pasquier Boyau, laboureur de vignes à Epaux., 27 août 1567; MC/ET/XXXIII/52
      acte de vente; Epaux-Bézu (Aisne); Soissons (Aisne); Monnard, Jacques; Boyau, Pasquier; étudiant; agriculteur
    - Quittance de 295 livres 3 sols 9 deniers par le collège Fortet à maître Jean Drouet, examinateur au Châtelet, chargé de la distribution des deniers provenant de l'adjudication et héritages de Jean Le Vizeur assis à Garges pour le principal et arrérages de 12 livres 10 sols de rente constitué par contrat Chompin et Cane du 10 mars 1554., 30 août 1567; MC/ET/XXXIII/52
      quittance; Fortet (collège de); Garges-lès-Gonesse (Val-d'Oise); Drouet, Jean; Le Vizeur, Jean; commissaire au Châtelet (Ancien Régime); directeur d'établissement d'enseignement; enseignant
    - Contrat de mariage entre maître Antoine Hervé, praticien à Paris, et Marguerite Le Sanglier, fille de Charlotte de Saint-Yon, veuve de François Le Sanglier, huissier du Roi en son Trésor., 6 septembre 1567; MC/ET/XXXIII/52
      contrat de mariage; Hervé, Antoine; Le Sanglier, Marguerite; Saint-Yon, Charlotte de; Le Sanglier, François; juriste; huissier de justice
    - Bail pour 3 ans de la Saint-Martin d'hiver 1567 et moyennant 40 livres (outre un muid de grain, 2/3 de blé, 1/3 d'avoine à payer au curé d'Ormoy, du tiers des grosses dîmes d'Ormoy-le-Davien par Tristan Cantien, naguère examinateur au Châtelet et procureur de Jacques Fauvet, son petit..., étudiant et chapelain de la chapelle Saint-Etienne en l'église Saint-Thomas-le-Martyr, hors la ville de Crépy-en-Valois, à maître Reynault Brucel, curé de Pierrefont., 9 septembre 1567; MC/ET/XXXIII/52
      bail; Ormoy-le-Davien (Oise); Crépy-en-Valois (Oise); Cantien, Tristan; commissaire au Châtelet (Ancien Régime); étudiant; curé
    - Délivrance de legs par François Du Haulsois, procureur au Châtelet, et Thomas Périer, notaire au Châtelet, héritiers chacun pour un tiers de Françoise Boucher, mère dudit François, et de Marguerite Du Haulsois, femme dudit Périer, et exécuteur testamentaire, à Marie Boucher, veuve de Robert Fuleau, sœur de la défunte., 17 septembre 1567; MC/ET/XXXIII/52; fol.0395
      délivrance de legs; Périer, Thomas; Du Haulsois, François; Boucher, François; Du Haulsois, Marguerite; Boucher, Marie; Fuleau, Robert; notaire; procureur de justice (Ancien Régime)
    - Bail pour 3 ans de la Saint-Rémy 1567 et moyennant 50 livres du revenu de la cure de Saint-Cloud (92) diocèse de Paris, à Fiacre Beliard, prêtre habitué en l'église Saint-Sauveur, par Guillaume Boutillier, grand bedeau de la Nation de Picardie et procureur d'Etienne Laffille, bachelier en théologie., 18 septembre 1567; MC/ET/XXXIII/52
      bail; Saint-Cloud (Hauts-de-Seine); Beliard, Fiacre; Boutillier, Guillaume; Laffille, Etienne; bachelier; huissier; prêtre
    - Vente moyennant 300 livres de 50 livres de rente (constituées le 2 septembre 1560 sur la Ville de Paris) par Guy de Froitdeval, écuyer, archer de la Compagnie du Duc de Nemours, âgé de 25 ans, et Jeanne Dorillac, sa femme, au collège Fortet., 6 octobre 1567; MC/ET/XXXIII/52
      acte de vente; Fortet (collège de); Froitdeval, Guy de; Dorillac, Jeanne; militaire du rang
    - Bail pour 3 ans de Noël 1568 et moyennant 80 livres d'une maison à Paris, rue Saint-Victor, faisant l'un des coins de la rue de Versailles ' Le Chapeau Rouge ' par le collège du Cardinal-Lemoine (par Nicole Mussemble, bachelier en théologie, prieur séculier du collège) à Antoine Chevreux, dépensier dudit collège., 15 octobre 1567; MC/ET/XXXIII/52
      bail; Cardinal Lemoine (collège du); Saint-Victor (rue); Versailles (rue de); Chapeau Rouge (enseigne du); Mussemble, Nicole; Chevreux, Antoine; bachelier; économe
    - Vente moyennant 116 livres 13 sols 4 deniers de rente par Claude Becquet, régent en arts de l'université de Paris, à Antoine Du Croc, rôtisseur à Paris, et Nicole Regnault, sa femme, d'une maison à Paris dite La maison de la Madeleine rue Sacolin, qu'il avait acquise de son frère, Antoine Becquet, curé du Perray., 22 octobre 1567; MC/ET/XXXIII/52
      acte de vente; Madeleine (enseigne de la); Sacalie (rue); Becquet, Antoine; Becquet, Claude; Du Croc, Antoine; Regnault, Nicole; curé; cuisinier
    - Testament de Fleurine Babin, veuve d'Antoine Gayant, vivant correcteur d'imprimerie, demeurant à Paris, rue des Prêtres, près l'église Saint-Etienne-du-Mont, ' gisant au lit, malade '., 28 octobre 1567; MC/ET/XXXIII/52
      testament; Prêtres (rue des); Babin, Fleurine; Gayant, Antoine
    - Bail pour 3 ans de la Toussaint 1567 et moyennant 80 livres par an du revenu de la cure de Villeneuve-sur-Auvers (91), diocèse de Sens, par Jean Fine, régent en théologie, curé, à François Nérault, prêtre demeurant actuellement à Paris., 29 octobre 1567; MC/ET/XXXIII/52
      Précisions sur les lieux: Villeneuve-sur-Auvers (Essonne)--Saint-Thomas (église)
      bail; Villeneuve-sur-Auvers (Essonne); Fine, Jean; Nérault, François; curé; prêtre
    - Testament d'Isaac Chantereau, receveur des aides et tailles de l'élection de Sezanne (51), ' en bonne prospérité et santé de son corps '., 22 novembre 1567; MC/ET/XXXIII/52
      testament; Sézanne (Marne); Chantereau, Isaac
    - Constitution moyennant 300 livres de 25 livres de rente au collège Fortet par Guillaume Abot, conseiller en Parlement, seigneur de la Chaize et des Cailleaux (au Grand Perche) et Adrien Pulne, avocat au Parlement., 17 décembre 1567; MC/ET/XXXIII/52
      constitution de rente; Fortet (collège de); Abot, Guillaume; Pulne, Adrien; avocat au parlement (Ancien Régime)
    - Délivrance par Jeanne Brunel, veuve de Jacques Cordier, huissier en la tour carrée du Parlement, comme exécutière du testament de son mari, au collège Saint-Bernard, de l'ordre de Cîteaux [par Frère Jean Galland, régent en théologie, proviseur et maître Nicole Carré, receveur] de 8 livres tournois de re nte annuelle à charge d'une fondation de messes., 29 décembre 1567; MC/ET/XXXIII/52
      Bernardins (collège des); Saint-Nicolas-lès-Cîteaux (Côte-d'Or); Brunel, Jeanne; Cordier, jacques; directeur d'établissement d'enseignement; comptable; huissier
    - Bail pour 6 ans de Noël 1567 et moyennant 80 livres et diverses prestations en nature par le collège Saint-Bernard à Etienne La Vache, maître jardinier à Paris, rue du Temple, près de la rue de Braque, du grand Jardin du collège avec le logis y étant., 31 décembre 1567 - 1567; MC/ET/XXXIII/52
      bail; Bernardins (collège des); Temple (rue du); Braque (rue de); La Vache, Etienne; jardinier
    - Vente à divers de 5 parcelles de vigne à Mareil-sous-Marly par Hermant Anffroy, bachelier en droit, curé de Soisy-sous-Montmorency (95)., 11 septembre 1577; MC/ET/XXXIII/192
      acte de vente; Mareil-Marly (Yvelines); Soisy-sous-Montmorency (Val-d'Oise); Anffroy, Hermant; bachelier; curé
  - Minutes. 1568, MC/ET/XXXIII/53; registre
    - Quittance par Nicolas Watin, principal du collège de Fortet, à Claude Patroillart, marchand bourgeois de Paris, de 300 l. pour le rachat de 25 l. de rente constituée le 16 décembre 1543 par feu Philippe Boisselet, alors notaire au Châtelet, à Perrette Legendre, veuve de Claude Feuchère., 19 novembre 1548; MC/ET/XXXIII/53; fol.0453
      quittance; Boisselet, Philippe; Watin, Nicolas; Patroillart, Claude; Legendre, Perrette; Feuchère, Claude; notaire; commerçant
    - Echange entre Jean Rochon, docteur régent en la faculté de médecine, à Paris, qui cède 25 livres de rente constituée le 4 août 1567 par Marie Riant, veuve de Guy Tracin, seigneur de Plessis-Marolles, et Gilles Riant, conseiller au Parlement, son frère, et Michel Crozon, notaire au Châtelet, agissant pour Robert Crozon, son frère, bachelier en la faculté de médecine, qui cède 10 livres de rente constituée le 4 avril 1550 n. st. et paye une soulte de 190 lt. Et ratification par Robert Crozon, alors docteur régent, le 9 mars 1569., 3 janvier 1568 - 15 mars 1569; MC/ET/XXXIII/53